臺灣高等法院臺中分院刑事判決
110年度侵上訴字第89號
上  訴  人  
即  被  告  張江楠
選任辯護人  柯鴻毅律師
上列上訴人即被告因妨害性自主等案件，不服臺灣苗栗地方法院
110年度侵訴字第2號中華民國110年5月27日第一審判決（起訴案
號：臺灣苗栗地方檢察署109年度偵字第4520號），提起上訴，
本院判決如下：
    主  文
原判決撤銷。
乙○○犯如附表一、二、三所示「本院罪名暨宣告刑（含沒收) 」
欄所示之罪，各處如附表一、二、三「本院罪名暨宣告刑（含沒
收) 」欄所示之刑及沒收。應執行有期徒刑貳年，緩刑伍年，緩
刑期間付保護管束。
    犯罪事實
一、乙○○於民國107年10月10日，經由交友軟體認識當時未滿
    14歲之代號GB000-A109067（94年8月初出生，真實姓名年籍
    詳卷，下稱甲女）之女子，2人交往後成為男女朋友，分別
    為下列之行為：
　㈠乙○○明知甲女於108年8月初某日（即甲女生日）前，係為未
    滿14歲之少女，竟分別基於與未滿14歲之女子為性交之個別
    犯意，各於如附表一編號1至41所示之時間、地點，以未違
    反甲女之意願，而將其陰莖插入甲女之陰道或肛門之方式，
    各對甲女為性交行為1次。
  ㈡乙○○明知甲女於108年8月初某日（即甲女生日）後至109 年5
    月間，係14歲以上而未滿16歲之女子，竟分別基於與14歲以
    上而未滿16歲之女子為性交之個別犯意，各於如附表二編號
    1至40所示之時間、地點，以未違反甲女之意願，而將其陰
    莖插入甲女之陰道之方式，各對甲女為性交行為1次。
  ㈢乙○○明知甲女為未滿18歲之少女，竟分別基於拍攝少年性
    交行為之電子訊號之個別犯意，以其所有之IPHONE廠牌行動
    電話1支，各於如附表三編號1、2所示之時間、地點，在其
    與甲女性交行為過程中，各以上開行動電話拍攝其與甲女性
    交行為之電子訊號1次。
二、案經甲女訴由苗栗縣警察局竹南分局報告臺灣苗栗地方檢察
    署檢察官偵查起訴。
    理  由
一、程序方面：
  ㈠按性侵害犯罪防治法第12條第2項規定，司法機關所製作必
    須公示之文書，不得揭露被害人之姓名、出生年月日、住居
    所及其他足資識別被害人身分之資訊。次按行政及司法機關
    所製作必須公開之文書，不得揭露足以識別被害人之姓名或
    其他足以識別身分之資訊，兒童及少年性剝削防制條例第14
    條第2 項前段定有明文。故本案被害人甲女之真實姓名、年
    籍、住居所等足以識別被害人身分之資訊，於本判決書內均
    不予揭露，而僅記載其代號，合先敘明。
  ㈡證據能力： 
　⒈按被告以外之人於審判外之言詞或書面陳述，除法律有規定
    者外，不得作為證據，刑事訴訟法第159條第1項定有明文；
    復按被告以外之人於審判外之陳述，雖不符前4條之規定，
    而經當事人於審判程序同意作為證據，法院審酌該言詞陳述
    或書面陳述作成時之情況，認為適當者，亦得為證據；當事
    人、代理人或辯護人於法院調查證據時，知有第159條第1 
    項不得為證據之情形，而未於言詞辯論終結前聲明異議者，
    視為有前項之同意，同法第159條之5規定甚明。本案所據以
    認定被告犯罪事實之證據，其中屬傳聞證據部分，檢察官、
    上訴人即被告乙○○（下稱被告）及其辯護人於準備程序表示
    沒有意見（見本院卷第57、58頁），且於言詞辯論終結前，
    均未對於證據能力聲明異議，依刑事訴訟法第159條之5規定
    ，視為同意上開證據具備證據能力，本院認亦無違法或不當
    之情況，是該傳聞證據均具備證據能力。
  ⒉又傳聞法則乃對於被告以外之人於審判外之言詞或書面陳述
    而為之規範。本案判決以下引用之其餘非供述證據，無刑事
    訴訟法第159 條第1 項規定傳聞法則之適用，因與本案待證
    事實具有關聯性，且無證據證明係公務員違法取得之物，依
    法自得作為證據。
二、認定犯罪事實所憑之證據及理由：
　㈠上開犯罪事實，業據被告於警詢時、偵查中、原審及本院準
    備程序暨審理中坦承不諱（見偵卷第14至21頁、第29至31頁
    、第137至140頁，原審卷第55、109頁，本院卷第55、99、1
    01頁），並與證人即被害人甲女於警詢時、偵查中之證述（
    見偵卷第35頁至51頁、第119頁至125頁）相符。被告於警詢
    時即供承其知悉甲女未滿14歲等語（見偵卷第17頁）；復於
    偵查中供稱：約出來見面時知道她13歲，也知道她讀國中，
    那時已知道她唸二年級等語（見偵卷第138頁），證人甲女
    於偵查中亦證稱彼等交往時被告知道其年紀等語（見偵卷第
    120頁），堪認被告與甲女交往及性交時對甲女年齡知悉甚
    詳。此外，復有臺灣苗栗地方法院109年聲搜字第400號搜索
    票、苗栗縣警察局竹南分局搜索扣押筆錄、扣押物品目錄表
    、執行搜索本人同意受搜索證明書、指認犯罪嫌疑人紀錄表
    、性侵害案件真實姓名對照表（被害人、關係人）、搜索之
    相關照片4張、新竹縣政府警察局新湖分局山崎派出所受理
    各類案件紀錄表、受理刑事案件報案三聯單、數位證物勘察
    採證同意書、萬年曆查詢資料、中華民國107-109年政府行
    政機關辦公日曆表、苗栗縣警察局竹南分局扣押物品清單、
    扣案物品照片、性侵害犯罪事件通報表、兒少性剝削事件報
    告單、個人戶籍資料查詢結果、性侵害案件被害人調查表㈠
    、扣押物品清單（見偵卷第53頁至75頁、第77頁至83頁、第
    95頁至97頁、第99頁至103頁、第113頁、第145頁至149頁、
    第151頁至153頁、偵卷第165頁之密封袋、原審卷第29頁）
    在卷可參，足認被告上開任意性自白與事實相符，應堪採信
    。
  ㈡綜上，本案事證明確，被告之犯行均可認定，俱應依法論科
   。
三、論罪：
  ㈠按電子訊號可分為數位訊號及類比訊號，如行為人以行動電
    話或電子數位機器對他人所拍攝之裸照、性交影片等，係利
    用影像感應功能，將物體所反射的光轉換為數位訊號，壓縮
    後儲存於內建的記憶體或是記憶卡上，再透過電子視覺化顯
    示器，讓電子訊號可以被視覺化在顯示器上輸出，在無證據
    證明該等數位訊號已經過沖洗或壓製之過程而成為實體之物
    品（如錄影帶、光碟、相紙等）前，該行為人所拍攝或製造
    者，應僅屬於「電子訊號」。是被告為本案犯罪事實欄一㈢
    之行為時，甲女係未滿18歲之少年。被告以行動電話拍攝甲
    女性交行為數位影片檔案，應係以電子、光學或其他相類之
    方式而製成數位影片檔，並可供電腦處理之資訊，性質上屬
    附著於通訊、網路設備之電子訊號。
  ㈡核被告就犯罪事實欄一㈠即附表一編號1至41所為，係犯刑法
    第227條第1項對於未滿14歲之女子為性交罪；就犯罪事實欄
    一㈡即附表二編號1至40所為，係犯同條第3項對於14歲以上
    未滿16歲之女子為性交罪；就犯罪事實欄一㈢即附表三編號1
    、2所為，係犯兒童及少年性剝削防制條例第36條第1 項之
    拍攝少年為性交行為之電子訊號罪。
　㈢按成年人故意對兒童及少年犯罪者，加重其刑至2分之1，但
    各該罪就被害人係兒童及少年已定有特別處罰規定者，不在
    此限，兒童及少年福利與權益保障法第112條第1項定有明文
    。查被告為本案各次犯行時雖已成年，被告所為犯罪事實欄
    一㈠㈡㈢所示各犯行，雖亦均係對未滿18歲之甲女故意犯罪，
    然因刑法第227條第1項、第3項及兒童及少年性剝削防制條
    例第36條第1項均已將被害人年齡明列為犯罪構成要件，自
    無庸再依前揭規定加重其刑。
  ㈣是否適用刑法第59條酌減其刑之說明：
　⒈按犯罪之情狀顯可憫恕，認科以最低度刑仍嫌過重者，得酌
    量減輕其刑，刑法第59條規定甚明。而刑法第59條之酌量減
    輕其刑，必須犯罪另有特殊之原因與環境等等，在客觀上足
    以引起一般同情，認為即予宣告法定低度刑期，猶嫌過重者
    ，始有其適用（最高法院45年台上字第1165號、51年台上字
    第899號判決意旨參照）。即刑法第59條規定犯罪情狀可憫
    恕者，得酌量減輕其刑，固為法院依法得自由裁量之事項，
    然非漫無限制，必須犯罪另有特殊之原因與環境，在客觀上
    足以引起一般同情，認為即予宣告法定低度刑期尤嫌過重者
    ，始有其適用。是為此項裁量減刑時，必須就被告全部犯罪
    情狀予以審酌在客觀上是否有足以引起社會上一般人之同情
    ，而可憫恕之情形，始稱適法（最高法院88年度台上字第66
    83號判決意旨參照）；至於犯罪後之態度、事後坦承犯罪等
    情狀，僅可為法定刑內從輕科刑之標準，不得據為酌量減輕
    之理由（最高法院95年度台上字第1319號、69年度台上字第
    328號、70年度台上字第2511號判決要旨參照）。
　⒉查被告就犯罪事實欄一㈠對於未滿14歲之女子性交犯行，對甲
    女身心健全成長有所侵害，所為實應予非難。惟所犯係刑法
    第227條第1項之罪，法定刑為3年以上10年以下有期徒刑，
    刑度非輕，倘依情狀處以3年以下有期徒刑，即可達社會防
    衛之目的者，自非不可依客觀之犯行與主觀之惡性二者加以
    考量其情狀，是否有可憫恕之處，適用刑法第59條之規定酌
    量減輕其刑，期使個案裁判之量刑，能斟酌至當，符合比例
    原則。經考量被告行為時與甲女係男女朋友，彼此間具有一
    定情誼，因兩情相悅未能妥善克制自己情慾始為此犯行，所
    為縱有不當，不法內涵究與一般性侵害犯罪有異；被告於案
    發時年僅20歲，有其個人資料在卷可考，年紀尚輕，思慮難
    免未周，再觀被告於本案前並無任何犯罪前科紀錄等情，有
    臺灣高等法院被告前案紀錄表可考，堪認被告素行尚佳，且
    案發後，面對偵審過程中始終坦認犯行，非僥倖於歷經偵審
    程序，面臨刑之嚴峻時始現悔意，且被告所為犯上開犯行係
    在與甲女交往之10個月左右期間（附表一編號1至41）內因
    男女朋友關係所犯，是就被告之客觀犯行不法程度與主觀惡
    性全盤考量整體情狀後，認如科以刑法第227條第1項所規定
    之最低度刑罰（即有期徒刑3年），客觀上猶嫌過苛，實有
    情輕法重之失衡而可資憫恕，爰依刑法第59條規定，就被告
    所為犯罪事實欄一㈠所載各該次犯行，均減輕其刑。
　⒊至被告所為犯罪事實欄一㈡、㈢所示犯罪部分，雖亦均係雙方
    交往期間發生，然對於14歲以上未滿16歲之女子為性交罪、
    拍攝少年為性交行為之電子訊號罪，法定刑分別為「7 年以
    下有期徒刑」、「1 年以上7 年以下有期徒刑，得併科新臺
    幣100 萬元以下罰金」，最低法定刑明顯遠低於對於未滿14
    歲之女子性交罪之法定刑為「3年以上10年以下有期徒刑」
    ，就犯罪事實欄一㈡㈢部分犯罪情節、原因，與所犯法定刑之
    刑度，均無過苛，難認在客觀上足以引起一般同情，即予宣
    告法定低度刑期猶嫌過重之情堪憫恕，自無適用刑法第59條
    規定酌減其刑之餘地。至被告於本院審理中提出道歉信、悔
    過書、就學之繳費證明、勞工保險被保險人投保資料表及和
    解賠償等至多係被告犯後態度及目前生活狀況之說明，僅可
    為法定刑內從輕科刑之標準，尚非可認其犯罪情狀可憫恕而
    為酌量減輕之理由。
　⒋被告於本院審理中另具狀陳稱：其非以隱藏、偷拍之不法手
    段來滿足一己性欲，而被告所為之拍攝性交行為之2次犯行
    ，均為甲女所知悉，並沒有違反甲女之意願而強行拍攝或偷
    拍；且被告與甲女交往期間，真心對待甲女，使甲女得以忘
    卻「父母失和、家庭爭吵、班上同學霸凌」等負面情事所帶
    來的精神上痛苦，故甲女不用再到湖口仁慈醫院身心科接受
    診治，甲女僅需定期透過LINE聯繫身心科醫師來聊天，且聊
    天話題不外乎男友對自己很好、現在自己過得很好，不用面
    對家庭紛爭壓力等情，審理中請求傳訊證人甲女及命天主教
    仁慈醫療財團法人仁慈醫院提出診治醫師吳祀學、潘占偉、
    彭柏威間之LINE對話紀錄云云。然經本院向天主教仁慈醫療
    財團法人仁慈醫院函查甲女有無向該院吳祀學醫師、潘占偉
    醫師、彭柏威醫師於LINE對話中表示男友對自己很好，現在
    自己過得很好，不用面對家庭紛爭壓力等情事，經函覆未有
    如文所述之情形等語，有天主教仁慈醫療財團法人仁慈醫院
    110年9月28日仁醫字第1107210523號函可憑（見本院彌封卷
    ）。況就犯罪事實欄一㈡所載之犯行審酌是否適用第59條規
    定部分，均已審酌被告與甲女發生性交行為係在兩人交往期
    間，及性行為均係在雙方合意之情形下發生等情，且被告所
    為之拍攝性交行為之2次犯行，如係違反甲女之意願而強行
    拍攝，則所涉犯係兒童及少年性剝削防制條例第36條第3項
    規定，其法定刑為「7年以上有期徒刑，得併科新臺幣5百萬
    元以下罰金」，而非同條第1項之法定刑僅為「1年以上7年
    以下有期徒刑，得併科新臺幣1百萬元以下罰金」。是被告
    與甲女在交往期間感情是否良好或不睦，與審酌被告對甲女
    性交、拍攝甲女性交過程有無情堪憫恕、情輕法重之情間，
    並無重要之關連性，亦無必然之關係，本院認無再以證人身
    分傳訊被害人甲女之必要，併此敘明。
四、撤銷改判之理由：
  ㈠原判決認被告罪證明確，予以論罪科刑，固非無見。惟查： 
    被告於110年12月6日另與告訴人甲女及其父母達成和解，賠
    償甲女150萬元，告訴人甲女及其父母願意原諒被告全部犯
    行，不再追究被告刑事責任，且同意法院從輕量刑及給予緩
    刑，且簽立和解書時被告先行轉帳50萬元至指定帳戶，且於
    110年1月12日再行滙款100萬元至指定帳戶等情，此有和解
    書、匯款申請書在卷可參（見本院卷第151、231頁），可知
    被告已依和解書內容金額全數履行。又告訴人甲女及其父母
    於本院審理中亦陳明被告如依和解條件履行即同意予被告緩
    刑等語（見本院卷第226頁），堪認被告於本院審理期間另
    已盡力彌補告訴人甲女損害，積極尋求告訴人甲女及其父母
    之諒解，被告犯後態度較諸原審審理中有別，且告訴人甲女
    及其父母亦表示原諒及同意法院從輕量刑及緩刑之意，則本
    案量刑基礎已與原審時不同，此為原審於判決時所未及審酌
    。被告上訴請求就犯罪事實欄一㈡、㈢部分依刑法第59條酌減
    其刑，雖無理由，然被告既已與告訴人甲女及其父母達成和
    解並賠償完畢，其上訴請求從輕量刑，則為有理由，應由本
    院將原判決撤銷改判。
　㈡爰審酌被告為87年4月14日生，大學肄業教育程度，有其警詢
    年籍、個人資料在卷可參，本件行為時年紀甚輕，明知甲女
    年紀尚小，處於身心與人格發展中之重要階段，對於男女兩
    性關係，仍處於懵懂之狀態，竟未能克制自身情慾，對性自
    主能力及判斷能力均尚未臻成熟之甲女為性交，另對甲女拍
    攝上開性交電子訊號之行為，對於社會善良風氣及被害人身
    心發育所生侵害，實屬不該，惟念及本犯行係因與告訴人甲
    女係男女交往期間所為，事涉情感愛慾，非難程度較低，被
    告犯後自始坦承犯行，承認錯誤，尚有悔改之心，且於本院
    審理中提出悔過書及道歉信（見本院卷第111、113頁），再
    三表示悔意及歉意，犯後態度良好，且無任何犯罪經法院科
    刑之前科紀錄，有臺灣高等法院被告前案紀錄表1份在卷可
    佐，素行尚佳，又其犯後亦與被害人甲女及其父母達成和解
    ，依約全數賠償，積極尋求被害人甲女及其父母之諒解，及
    其目前就讀育達科技大學四年級，案發時亦有正當工作等情
    ，有育達科技大學之繳費證明、課程選單、修課課程表、勞
    工保險被保險人投保資料、依指示至工地工作之通訊軟體對
    話可參（見本院卷第115至131頁）等一切情狀，各量處如附
    表一、二、三「本院罪名暨宣告刑（含沒收) 」欄所示之刑
    。
　㈢又按數罪併罰所定應執行之刑係一種特別的量刑過程，相較
    於刑法第57條所定科刑時應審酌之事項係對一般犯罪行為之
    裁量，定應執行刑之宣告，乃對犯罪行為人本身及所犯各罪
    之總檢視，除應考量行為人所犯數罪反應出之人格特性，並
    應權衡審酌行為人犯行之反社會性、刑罰適應性與整體刑法
    目的及相關刑事政策，在量刑權之法律拘束原則下，除依刑
    法第51條所定方法為量刑自由裁量權之外部界限外，並應受
    法秩序理念規範之比例原則、平等原則、責罰相當原則、重
    複評價禁止原則等自由裁量權之內部抽象價值界限支配，使
    輕重得宜，罰當其責，俾符法律授與裁量權之目的，兼顧刑
    罰衡平原則；查本件被告犯對未滿14歲之女子性交各罪、對
    14歲以上未滿16歲之女子性交各罪、拍攝少年為性交行為之
    電子訊號各罪之行為對象均為甲女，行為態樣、手段及動機
    近似，法益侵害之加重效應非鉅，如以實質累加之方式定應
    執行刑，則累加處罰之刑度顯將超過其行為之不法內涵，而
    違反罪責原則；雖本案罪數非少，惟被告本件犯行事涉男女
    情感因素，手段平和，非難程度較低，綜合斟酌被告犯罪行
    為之不法與罪責程度，若給予過長刑期，較不利於再社會化
    及宣告刑刑罰效果的邊際遞減關係，就所犯各罪為整體非難
    評價，綜衡卷存事證衡量被告所犯數罪類型、行為次數、非
    難重複程度等情形，定其應執行之刑如主文第2項所示。
　㈣扣案之IPHONE廠牌行動電話1支，係被告所有，且供本件如犯
    罪事實欄㈢所示犯罪所用，業據被告供承在卷（見原審卷第
    55頁至56頁），應依刑法第38條第2 項前段規定於各該罪刑
    項下宣告沒收。至本件之電子訊號，被告供稱已全數刪除而
    未保留，復未為警查獲現仍存在，爰不宣告沒收。況縱有回
    復之可能，亦將隨上開行動電話一併沒收，當毋庸再依兒童
    及少年性剝削防制條例第36條第6項規定，重複為沒收之諭
    知。另扣案之筆記型電腦、充電線，均經被告否認為本件犯
    罪所用，且無證據足資認定與被告本件犯行有關，無從宣告
    沒收。　
　㈤被告前未曾受有期徒刑以上刑之宣告，已如前述，其因男女
    交往，年輕慾熾，愛染生心，致罹刑典。其現既仍在就學中
    ，亦與告訴人甲女及其父母和解，給付150萬元，告訴人甲
    女及其父母願意原諒被告全部犯行，不再追究被告刑事責任
    ，且同意法院從輕量刑及給予緩刑，此有和解書在卷可參（
    見本院卷第151頁），告訴人甲女及其父母於本院審理中亦
    陳明被告如依和解條件履行即同意予被告緩刑等語（見本院
    卷第226頁）。是本院考量經此偵審程序，被告如能知所警
    惕，促其自我約束，安分守己，非無徐觀後效之餘地，爰併
    諭知緩刑5年，緩刑期間付保護管束，以啟自新。
據上論斷，應依刑事訴訟法第369條第1項前段、第364條、第299
條第1項前段，兒童及少年性剝削防制條例第36條第1項，刑法第
11條前段、第227條第1項、第3項、第59條、第38條第2項前段、
第51條第5款、第74條第1項第1款、第93條第1項第1款，判決如
主文。
本案經檢察官韓茂山提起公訴，檢察官甲○○到庭執行職務。
中　　華　　民　　國　　111 　年　　1 　　月　　26　　日
            刑事第十二庭   審判長法　官　張  國  忠
                                 法　官  李  雅  俐
                                 法　官  陳      葳 
以上正本證明與原本無異。
如不服本判決應於收受送達後20日內向本院提出上訴書狀，其未
敘述上訴理由者，並得於提起上訴後20日內向本院補提理由書狀
（均須按他造當事人之人數附繕本）「切勿逕送上級法院」。因
疫情而遲誤不變期間，得向法院聲請回復原狀。 

　　　　　　　　　　　　　     　書記官  蔡  皓  凡

中　　華　　民　　國　　111 　年　　1 　　月　　26　　日
                 
附錄法條：
刑法第227條
對於未滿十四歲之男女為性交者，處 3 年以上 10 年以下有期
徒刑。
對於未滿十四歲之男女為猥褻之行為者，處 6 月以上 5 年以下
有期徒刑。
對於十四歲以上未滿十六歲之男女為性交者，處 7 年以下有期
徒刑。
對於十四歲以上未滿十六歲之男女為猥褻之行為者，處 3 年以
下有期徒刑。
第 1 項、第 3 項之未遂犯罰之。
　
兒童及少年性剝削防制條例第36條
拍攝、製造兒童或少年為性交或猥褻行為之圖畫、照片、影片、
影帶、光碟、電子訊號或其他物品，處 1 年以上 7 年以下有期
徒刑，得併科新臺幣 1 百萬元以下罰金。
招募、引誘、容留、媒介、協助或以他法，使兒童或少年被拍攝
、製造性交或猥褻行為之圖畫、照片、影片、影帶、光碟、電子
訊號或其他物品，處 3 年以上 7 年以下有期徒刑，得併科新臺
幣 3 百萬元以下罰金。
以強暴、脅迫、藥劑、詐術、催眠術或其他違反本人意願之方法
，使兒童或少年被拍攝、製造性交或猥褻行為之圖畫、照片、影
片、影帶、光碟、電子訊號或其他物品者，處 7 年以上有期徒
刑，得併科新臺幣 5 百萬元以下罰金。
意圖營利犯前三項之罪者，依各該條項之規定，加重其刑至二分
之一。
前四項之未遂犯罰之。
第 1 項至第 4 項之物品，不問屬於犯罪行為人與否，沒收之。






附表一：
編號 時間 地點 原審罪名暨宣告刑（含沒收) 本院罪名暨宣告刑（含沒收) 1 107年10月27日13時許 苗栗縣○○鎮○○路0段000巷0號1樓廁所內 乙○○犯對於未滿十四歲之女子為性交罪，處有期徒刑壹年捌月。 乙○○犯對於未滿十四歲之女子為性交罪，處有期徒刑壹年陸月。 2 107年11月3日或4日某時許 苗栗縣○○鎮○○路0段000巷0號1樓房間內 乙○○犯對於未滿十四歲之女子為性交罪，處有期徒刑壹年捌月。 乙○○犯對於未滿十四歲之女子為性交罪，處有期徒刑壹年陸月。 3 107年11月10日或11日某時許 同上 乙○○犯對於未滿十四歲之女子為性交罪，處有期徒刑壹年捌月。 乙○○犯對於未滿十四歲之女子為性交罪，處有期徒刑壹年陸月。 4 107年11月17日或18日某時許 同上 乙○○犯對於未滿十四歲之女子為性交罪，處有期徒刑壹年捌月。 乙○○犯對於未滿十四歲之女子為性交罪，處有期徒刑壹年陸月。 5 107年11月24日或25日某時許 同上 乙○○犯對於未滿十四歲之女子為性交罪，處有期徒刑壹年捌月。 乙○○犯對於未滿十四歲之女子為性交罪，處有期徒刑壹年陸月。 6 107年12月1日或2日某時許 同上 乙○○犯對於未滿十四歲之女子為性交罪，處有期徒刑壹年捌月。 乙○○犯對於未滿十四歲之女子為性交罪，處有期徒刑壹年陸月。 7 107年12月8日或9日某時許 同上 乙○○犯對於未滿十四歲之女子為性交罪，處有期徒刑壹年捌月。 乙○○犯對於未滿十四歲之女子為性交罪，處有期徒刑壹年陸月。 8 107年12月15日或16日某時許 同上 乙○○犯對於未滿十四歲之女子為性交罪，處有期徒刑壹年捌月。 乙○○犯對於未滿十四歲之女子為性交罪，處有期徒刑壹年陸月。 9 107年12月22日或23日某時許 同上 乙○○犯對於未滿十四歲之女子為性交罪，處有期徒刑壹年捌月。 乙○○犯對於未滿十四歲之女子為性交罪，處有期徒刑壹年陸月。 10 107年12月29日或30日某時許 同上 乙○○犯對於未滿十四歲之女子為性交罪，處有期徒刑壹年捌月。 乙○○犯對於未滿十四歲之女子為性交罪，處有期徒刑壹年陸月。 11 108年1月5日或6日某時許 同上 乙○○犯對於未滿十四歲之女子為性交罪，處有期徒刑壹年捌月。 乙○○犯對於未滿十四歲之女子為性交罪，處有期徒刑壹年陸月。 12 108年1月12日或13日某時許 同上 乙○○犯對於未滿十四歲之女子為性交罪，處有期徒刑壹年捌月。 乙○○犯對於未滿十四歲之女子為性交罪，處有期徒刑壹年陸月。 13 108年1月19日或20日某時許 同上 乙○○犯對於未滿十四歲之女子為性交罪，處有期徒刑壹年捌月。 乙○○犯對於未滿十四歲之女子為性交罪，處有期徒刑壹年陸月。 14 108年1月26日或27日某時許 同上 乙○○犯對於未滿十四歲之女子為性交罪，處有期徒刑壹年捌月。 乙○○犯對於未滿十四歲之女子為性交罪，處有期徒刑壹年陸月。 15 108年2月2日或3日某時許 同上 乙○○犯對於未滿十四歲之女子為性交罪，處有期徒刑壹年捌月。 乙○○犯對於未滿十四歲之女子為性交罪，處有期徒刑壹年陸月。 16 108年2月9日或10日某時許 同上 乙○○犯對於未滿十四歲之女子為性交罪，處有期徒刑壹年捌月。 乙○○犯對於未滿十四歲之女子為性交罪，處有期徒刑壹年陸月。 17 108年2月16日或17日某時許 同上 乙○○犯對於未滿十四歲之女子為性交罪，處有期徒刑壹年捌月。 乙○○犯對於未滿十四歲之女子為性交罪，處有期徒刑壹年陸月。 18 108年2月23日或24日某時許 同上 乙○○犯對於未滿十四歲之女子為性交罪，處有期徒刑壹年捌月。 乙○○犯對於未滿十四歲之女子為性交罪，處有期徒刑壹年陸月。 19 108年3月2日或3日某時許 同上 乙○○犯對於未滿十四歲之女子為性交罪，處有期徒刑壹年捌月。 乙○○犯對於未滿十四歲之女子為性交罪，處有期徒刑壹年陸月。 20 108年3月9日或10日某時許 同上 乙○○犯對於未滿十四歲之女子為性交罪，處有期徒刑壹年捌月。 乙○○犯對於未滿十四歲之女子為性交罪，處有期徒刑壹年陸月。 21 108年3月16日或17日某時許 同上 乙○○犯對於未滿十四歲之女子為性交罪，處有期徒刑壹年捌月。 乙○○犯對於未滿十四歲之女子為性交罪，處有期徒刑壹年陸月。 22 108年3月23日或24日某時許 同上 乙○○犯對於未滿十四歲之女子為性交罪，處有期徒刑壹年捌月。 乙○○犯對於未滿十四歲之女子為性交罪，處有期徒刑壹年陸月。 23 108年3月30日或31日某時許 同上 乙○○犯對於未滿十四歲之女子為性交罪，處有期徒刑壹年捌月。 乙○○犯對於未滿十四歲之女子為性交罪，處有期徒刑壹年陸月。 24 108年4月6日或7日某時許 同上 乙○○犯對於未滿十四歲之女子為性交罪，處有期徒刑壹年捌月。 乙○○犯對於未滿十四歲之女子為性交罪，處有期徒刑壹年陸月。 25 108年4月13日或14日某時許 同上 乙○○犯對於未滿十四歲之女子為性交罪，處有期徒刑壹年捌月。 乙○○犯對於未滿十四歲之女子為性交罪，處有期徒刑壹年陸月。 26 108年4月20日或21日某時許 同上 乙○○犯對於未滿十四歲之女子為性交罪，處有期徒刑壹年捌月。 乙○○犯對於未滿十四歲之女子為性交罪，處有期徒刑壹年陸月。 27 108年4月27日或28日某時許 同上 乙○○犯對於未滿十四歲之女子為性交罪，處有期徒刑壹年捌月。 乙○○犯對於未滿十四歲之女子為性交罪，處有期徒刑壹年陸月。 28 108年5月4日或5日某時許 同上 乙○○犯對於未滿十四歲之女子為性交罪，處有期徒刑壹年捌月。 乙○○犯對於未滿十四歲之女子為性交罪，處有期徒刑壹年陸月。 29 108年5月11日或12日某時許 同上 乙○○犯對於未滿十四歲之女子為性交罪，處有期徒刑壹年捌月。 乙○○犯對於未滿十四歲之女子為性交罪，處有期徒刑壹年陸月。 30 108年5月18日或19日某時許 同上 乙○○犯對於未滿十四歲之女子為性交罪，處有期徒刑壹年捌月。 乙○○犯對於未滿十四歲之女子為性交罪，處有期徒刑壹年陸月。 31 108年5月25日或26日某時許 同上 乙○○犯對於未滿十四歲之女子為性交罪，處有期徒刑壹年捌月。 乙○○犯對於未滿十四歲之女子為性交罪，處有期徒刑壹年陸月。 32 108年6月1日或2日某時許 同上 乙○○犯對於未滿十四歲之女子為性交罪，處有期徒刑壹年捌月。 乙○○犯對於未滿十四歲之女子為性交罪，處有期徒刑壹年陸月。 33 108年6月8日或9日某時許 同上 乙○○犯對於未滿十四歲之女子為性交罪，處有期徒刑壹年捌月。 乙○○犯對於未滿十四歲之女子為性交罪，處有期徒刑壹年陸月。 34 108年6月15日或16日某時許 同上 乙○○犯對於未滿十四歲之女子為性交罪，處有期徒刑壹年捌月。 乙○○犯對於未滿十四歲之女子為性交罪，處有期徒刑壹年陸月。 35 108年6月22日或23日某時許 同上 乙○○犯對於未滿十四歲之女子為性交罪，處有期徒刑壹年捌月。 乙○○犯對於未滿十四歲之女子為性交罪，處有期徒刑壹年陸月。 36 108年6月29日或30日某時許 同上 乙○○犯對於未滿十四歲之女子為性交罪，處有期徒刑壹年捌月。 乙○○犯對於未滿十四歲之女子為性交罪，處有期徒刑壹年陸月。 37 108年7月6日或7日某時許 苗栗縣○○鎮○○路0段000巷0號1樓房間內或新竹縣關西鎮租屋處 乙○○犯對於未滿十四歲之女子為性交罪，處有期徒刑壹年捌月。 乙○○犯對於未滿十四歲之女子為性交罪，處有期徒刑壹年陸月。 38 108年7月13日或14日某時許 同上 乙○○犯對於未滿十四歲之女子為性交罪，處有期徒刑壹年捌月。 乙○○犯對於未滿十四歲之女子為性交罪，處有期徒刑壹年陸月。 39 108年7月20日或21日某時許 同上 乙○○犯對於未滿十四歲之女子為性交罪，處有期徒刑壹年捌月。 乙○○犯對於未滿十四歲之女子為性交罪，處有期徒刑壹年陸月。 40 108年7月27日或28日某時許 同上 乙○○犯對於未滿十四歲之女子為性交罪，處有期徒刑壹年捌月。 乙○○犯對於未滿十四歲之女子為性交罪，處有期徒刑壹年陸月。 41 108年8月3日或4日某時許 苗栗縣○○鎮○○路0段000巷0號1樓房間內 乙○○犯對於未滿十四歲之女子為性交罪，處有期徒刑壹年捌月。 乙○○犯對於未滿十四歲之女子為性交罪，處有期徒刑壹年陸月。 


附表二：
編號 時間 地點 原審罪名暨宣告刑（含沒收） 本院罪名暨宣告刑（含沒收） 1 108年8月10日或11日某時許 苗栗縣○○鎮○○路0段000巷0號1樓房間內 乙○○犯對於十四歲以上未滿十六歲之女子為性交罪，處有期徒刑捌月。 乙○○犯對於十四歲以上未滿十六歲之女子為性交罪，處有期徒刑柒月。 2 108年8月17日或18日某時許 同上 乙○○犯對於十四歲以上未滿十六歲之女子為性交罪，處有期徒刑捌月。 乙○○犯對於十四歲以上未滿十六歲之女子為性交罪，處有期徒刑柒月。 3 108 年 8 月 24日或 25 日某時許 同上 乙○○犯對於十四歲以上未滿十六歲之女子為性交罪，處有期徒刑捌月。 乙○○犯對於十四歲以上未滿十六歲之女子為性交罪，處有期徒刑柒月。 4 108 年 8 月31日或 9 月1日某時許 同上 乙○○犯對於十四歲以上未滿十六歲之女子為性交罪，處有期徒刑捌月。 乙○○犯對於十四歲以上未滿十六歲之女子為性交罪，處有期徒刑柒月。 5 108年9月7日或8日某時許 同上 乙○○犯對於十四歲以上未滿十六歲之女子為性交罪，處有期徒刑捌月。 乙○○犯對於十四歲以上未滿十六歲之女子為性交罪，處有期徒刑柒月。 6 108年9月14日或15日某時許 同上 乙○○犯對於十四歲以上未滿十六歲之女子為性交罪，處有期徒刑捌月。 乙○○犯對於十四歲以上未滿十六歲之女子為性交罪，處有期徒刑柒月。 7 108年9月21日或22日某時許 同上 乙○○犯對於十四歲以上未滿十六歲之女子為性交罪，處有期徒刑捌月。 乙○○犯對於十四歲以上未滿十六歲之女子為性交罪，處有期徒刑柒月。 8 108年9月28日或29日某時許 同上 乙○○犯對於十四歲以上未滿十六歲之女子為性交罪，處有期徒刑捌月。 乙○○犯對於十四歲以上未滿十六歲之女子為性交罪，處有期徒刑柒月。 9 108年10月5日或6日某時許 同上 乙○○犯對於十四歲以上未滿十六歲之女子為性交罪，處有期徒刑捌月。 乙○○犯對於十四歲以上未滿十六歲之女子為性交罪，處有期徒刑柒月。 10 108年10月12日或13日某時許 同上 乙○○犯對於十四歲以上未滿十六歲之女子為性交罪，處有期徒刑捌月。 乙○○犯對於十四歲以上未滿十六歲之女子為性交罪，處有期徒刑柒月。 11 108年10月19日或20日某時許 同上 乙○○犯對於十四歲以上未滿十六歲之女子為性交罪，處有期徒刑捌月。 乙○○犯對於十四歲以上未滿十六歲之女子為性交罪，處有期徒刑柒月。 12 108年10月26日或27日某時許 同上 乙○○犯對於十四歲以上未滿十六歲之女子為性交罪，處有期徒刑捌月。 乙○○犯對於十四歲以上未滿十六歲之女子為性交罪，處有期徒刑柒月。 13 108年11月2日或3日某時許 同上 乙○○犯對於十四歲以上未滿十六歲之女子為性交罪，處有期徒刑捌月。 乙○○犯對於十四歲以上未滿十六歲之女子為性交罪，處有期徒刑柒月。 14 108年11月9日或10日某時許 同上 乙○○犯對於十四歲以上未滿十六歲之女子為性交罪，處有期徒刑捌月。 乙○○犯對於十四歲以上未滿十六歲之女子為性交罪，處有期徒刑柒月。 15 108年11月16日或17日某時許 同上 乙○○犯對於十四歲以上未滿十六歲之女子為性交罪，處有期徒刑捌月。 乙○○犯對於十四歲以上未滿十六歲之女子為性交罪，處有期徒刑柒月。 16 108年11月23日或24日某時許 同上 乙○○犯對於十四歲以上未滿十六歲之女子為性交罪，處有期徒刑捌月。 乙○○犯對於十四歲以上未滿十六歲之女子為性交罪，處有期徒刑柒月。 17 108年11月30日或12月1日某時許 同上 乙○○犯對於十四歲以上未滿十六歲之女子為性交罪，處有期徒刑捌月。 乙○○犯對於十四歲以上未滿十六歲之女子為性交罪，處有期徒刑柒月。 18 108年12月7日或8日某時許 同上 乙○○犯對於十四歲以上未滿十六歲之女子為性交罪，處有期徒刑捌月。 乙○○犯對於十四歲以上未滿十六歲之女子為性交罪，處有期徒刑柒月。 19 108年12月14日或15日某時許 同上 乙○○犯對於十四歲以上未滿十六歲之女子為性交罪，處有期徒刑捌月。 乙○○犯對於十四歲以上未滿十六歲之女子為性交罪，處有期徒刑柒月。 20 108年12月21日或22日某時許 同上 乙○○犯對於十四歲以上未滿十六歲之女子為性交罪，處有期徒刑捌月。 乙○○犯對於十四歲以上未滿十六歲之女子為性交罪，處有期徒刑柒月。 21 108年12月28日或29日某時許 同上 乙○○犯對於十四歲以上未滿十六歲之女子為性交罪，處有期徒刑捌月。 乙○○犯對於十四歲以上未滿十六歲之女子為性交罪，處有期徒刑柒月。 22 109年1月4日或5日某時許 同上 乙○○犯對於十四歲以上未滿十六歲之女子為性交罪，處有期徒刑捌月。 乙○○犯對於十四歲以上未滿十六歲之女子為性交罪，處有期徒刑柒月。 23 109年1月11日或12日某時許 同上 乙○○犯對於十四歲以上未滿十六歲之女子為性交罪，處有期徒刑捌月。 乙○○犯對於十四歲以上未滿十六歲之女子為性交罪，處有期徒刑柒月。 24 109年1月18日或19日某時許 同上 乙○○犯對於十四歲以上未滿十六歲之女子為性交罪，處有期徒刑捌月。 乙○○犯對於十四歲以上未滿十六歲之女子為性交罪，處有期徒刑柒月。 25 109年1月25日或26日某時許 同上 乙○○犯對於十四歲以上未滿十六歲之女子為性交罪，處有期徒刑捌月。 乙○○犯對於十四歲以上未滿十六歲之女子為性交罪，處有期徒刑柒月。 26 109年2月1日或2日某時許 同上 乙○○犯對於十四歲以上未滿十六歲之女子為性交罪，處有期徒刑捌月。 乙○○犯對於十四歲以上未滿十六歲之女子為性交罪，處有期徒刑柒月。 27 109年2月8日或9日某時許 同上 乙○○犯對於十四歲以上未滿十六歲之女子為性交罪，處有期徒刑捌月。 乙○○犯對於十四歲以上未滿十六歲之女子為性交罪，處有期徒刑柒月。 28 109年2月15日或16日某時許 同上 乙○○犯對於十四歲以上未滿十六歲之女子為性交罪，處有期徒刑捌月。 乙○○犯對於十四歲以上未滿十六歲之女子為性交罪，處有期徒刑柒月。 29 109年2月22日或23日某時許 同上 乙○○犯對於十四歲以上未滿十六歲之女子為性交罪，處有期徒刑捌月。 乙○○犯對於十四歲以上未滿十六歲之女子為性交罪，處有期徒刑柒月。 30 109年2月29日或3月1日某時許 同上 乙○○犯對於十四歲以上未滿十六歲之女子為性交罪，處有期徒刑捌月。 乙○○犯對於十四歲以上未滿十六歲之女子為性交罪，處有期徒刑柒月。 31 109年3月7日或8日某時許 同上 乙○○犯對於十四歲以上未滿十六歲之女子為性交罪，處有期徒刑捌月。 乙○○犯對於十四歲以上未滿十六歲之女子為性交罪，處有期徒刑柒月。 32 109年3月14日或15日某時許 同上 乙○○犯對於十四歲以上未滿十六歲之女子為性交罪，處有期徒刑捌月。 乙○○犯對於十四歲以上未滿十六歲之女子為性交罪，處有期徒刑柒月。 33 109年3月21日或22日某時許 同上 乙○○犯對於十四歲以上未滿十六歲之女子為性交罪，處有期徒刑捌月。 乙○○犯對於十四歲以上未滿十六歲之女子為性交罪，處有期徒刑柒月。 34 109年3月28日或29日某時許 同上 乙○○犯對於十四歲以上未滿十六歲之女子為性交罪，處有期徒刑捌月。 乙○○犯對於十四歲以上未滿十六歲之女子為性交罪，處有期徒刑柒月。 35 109年4月4日或5日某時許 同上 乙○○犯對於十四歲以上未滿十六歲之女子為性交罪，處有期徒刑捌月。 乙○○犯對於十四歲以上未滿十六歲之女子為性交罪，處有期徒刑柒月。 36 109年4月11日或12日某時許 同上 乙○○犯對於十四歲以上未滿十六歲之女子為性交罪，處有期徒刑捌月。 乙○○犯對於十四歲以上未滿十六歲之女子為性交罪，處有期徒刑柒月。 37 109年4月18日或19日某時許 同上 乙○○犯對於十四歲以上未滿十六歲之女子為性交罪，處有期徒刑捌月。 乙○○犯對於十四歲以上未滿十六歲之女子為性交罪，處有期徒刑柒月。 38 109年4月25日或26日某時許 同上 乙○○犯對於十四歲以上未滿十六歲之女子為性交罪，處有期徒刑捌月。 乙○○犯對於十四歲以上未滿十六歲之女子為性交罪，處有期徒刑柒月。 39 109年5月2日或3日某時許 同上 乙○○犯對於十四歲以上未滿十六歲之女子為性交罪，處有期徒刑捌月。 乙○○犯對於十四歲以上未滿十六歲之女子為性交罪，處有期徒刑柒月。 40 109年5月9日或10日某時許 同上 乙○○犯對於十四歲以上未滿十六歲之女子為性交罪，處有期徒刑捌月。 乙○○犯對於十四歲以上未滿十六歲之女子為性交罪，處有期徒刑柒月。 







附表三：
編號 時間 地點 原審罪名暨宣告刑（含沒收) 本院罪名暨宣告刑（含沒收) 1 107年12月22日至30日間之某日某時許 苗栗縣○○鎮○○路0段000巷0號住處內 乙○○犯拍攝少年為性交行為之電子訊號罪，處有期徒刑壹年捌月。扣案之IPHONE廠牌行動電話壹支沒收之。 乙○○犯拍攝少年為性交行為之電子訊號罪，處有期徒刑壹年貳月。扣案之IPHONE 廠牌行動電話壹支沒收之。 2 108年7月某日某時許 新竹縣關西鎮某租屋處 乙○○犯拍攝少年為性交行為之電子訊號罪，處有期徒刑壹年捌月。扣案之IPHONE 廠牌行動電話壹支沒收之。 乙○○犯拍攝少年為性交行為之電子訊號罪，處有期徒刑壹年貳月。扣案之IPHO NE 廠牌行動電話壹支沒收之。